# 先控股合并后吸收合并

提问人：安好 时间：2022-03-21 13:06:45
A公司以前年度非同一控制控股合并B公司65%股权，合并报表形成商誉 2 亿元，本年购买剩余35%股权后将B公司注销，相当于吸收合并了B公司。请教陈版，原商誉 2 亿元如何处理？新购买35%股权如果与对应公允价值有差额如何处理？谢谢！

回答人：chenyiwei
新购买的35%股权应作为权益性交易处理，合并报表层面的商誉金额保持不变。
后续吸收合并B公司，对合并报表不产生影响，在A的个别报表层面按《企业会计准则解释第 7 号》第四条规定处理，并入A公司个别报表的商誉还是最初收购B公司时对应于65%股权的商誉。